【裁判字號】    98,交聲,1426
【裁判日期】    990331
【裁判案由】    聲明異議
【裁判全文】
臺灣臺南地方法院交通事件裁定      98年度交聲字第1426號
移送機關    交通部公路總局嘉義區監理所臺南監理站
異議人即
受處分人    甲○○
上列受處分人因違反道路交通管理處罰條例案件，對於交通部公
路總局嘉義區監理所台南監理站民國98年11月11日所為之裁決處
分（處分案號：嘉監南字第裁74-MM0000000號），聲明異議，本
院裁定如下：
    主  文
異議駁回。
    理  由
一、原處分意旨略以：異議人即受處分人甲○○（下稱異議人）
    騎乘牌照號碼G9Z-187號重機車，於民國（下同）97年6月21
    日9時31分，在台南縣永康市○○○路與和平路之交岔路口
    ，因駕駛行經有燈光號誌管制之交岔路口闖紅燈，遭警逕行
    製單舉發，嗣經交通部公路總局嘉義區監理所台南監理站（
    下稱移送機關）依道路交通管理處罰條例第53條第1項及第
    63條第1項第3款（原裁決書漏載第3款）等規定，裁處罰鍰
    新台幣（下同）1,800元，並記違規點數3點。
二、本件聲明異議意旨略以：無積極證據證明異議人有闖紅燈之
    行為，為此聲明異議等語。
三、按汽車駕駛人，行經有燈光號誌管制之交岔路口闖紅燈者，
    處以新臺幣1,800元以上5,400元以下罰鍰；並記違規點數3
    點；道路交通管理條例第53條第1項及第63條第1項第3款分
    別定有明文。
四、經查：
  (一)異議人遭警舉發，於上開時、地，騎乘牌照號碼G9Z-187號
    重機車，在台南縣永康市○○○路與和平路之交岔路口，有
    闖紅燈之違規行為，有台南縣警察局97年7月9日南縣警交字
    第MM0000000號舉發違反道路交通管理事件通知單1份附卷可
    稽，並有照片3幀附卷可稽。
  (二)然異議人辯稱未闖紅燈云云，然經檢視違規照片可知，上開
    車輛尚未到達該交岔路口時，號誌已轉換為紅燈，惟駕駛人
    駛至停止線時並未停車，竟駛越停止線逕行穿越路口，從而
    ，移送機關指稱異議人有駕車闖紅燈之違規行為，自屬無誤
    。
五、綜上所述，異議人於前述時、地騎乘上開車輛有闖紅燈之違
    規行為，既堪認定，則移送機關據此並引用道路交通管理處
    罰條例第53條第1項及第63條第1項第3款等規定，裁處異議
    人罰鍰1,800元，並記違規點數3點，於法即無不當，從而，
    本件異議經核並無理由，應予以駁回。
六、據上論斷，應依道路交通管理處罰條例第87條第2項、道路
    交通案件處理辦法第19條，裁定如主文。
中    華    民    國    99    年    3     月    31    日
                     交通法庭   法  官   陳淑勤
以上正本證明與原本無異。
如不服本裁定， 應於送達後5日內，向本院提出抗告狀。
                                書記官   謝國欽
中    華    民    國    99    年    3     月    31    日

司法院資訊處製作；財團法人民間司法改革基金會備份。
